臺灣臺南地方法院臺南簡易庭民事判決
109年度南簡字第1794號
原      告  許陳明子
訴訟代理人  許寶娟  
被      告  林靜女  
上列當事人間排除侵害等事件，本院於民國110年8月26日言詞辯
論終結，判決如下：
    主      文
原告之訴駁回。
訴訟費用新臺幣壹仟陸佰陸拾元由原告負擔。
    事實及理由
一、原告主張略以：
（一）原告房屋即門牌號碼臺南市○區○○路0段000巷000弄00號房
      屋（以下簡稱原告房屋）側門與被告房屋即同弄23號房屋
      （以下簡稱被告房屋）大門相鄰，兩造均為坐落臺南市○
      區○○段000000地號土地（以下簡稱系爭土地）之共有人（
      原告應有部分為10000分之100，被告應有部分為10000分
      之916），系爭土地與兩造房屋相鄰，並作為道路使用。
      被告在未經原告及其他共有人同意下，長期放置盆栽、磚
      塊及石頭等物品在原告房屋側門外側牆壁旁之系爭土地上
      ，除無權占有系爭土地外，亦造成原告房屋側門進出不便
      ，並造成原告房屋排水管長期堵住，所置放之盆栽亦攀附
      於原告房屋外牆，致牆壁有受損情形。原告雖曾就此提出
      訴訟，經鈞院以107年度南簡字第200號判決被告應將放置
      在系爭土地上之盆栽搬離，詎於實施強制執行時，被告竟
      將盆栽搬離判決所指之特定位置外圍，但仍在系爭土地上
      ，且未將除盆栽以外之物品（磚塊、沙包、石頭等）搬離
      ，在強制執行後，被告仍故意將盆栽再次搬回。被告雖辯
      稱原告所指之盆栽、物品均非其所有，亦非其所放置云云
      ，然被告每天都有澆水、並修剪該盆栽，被告確為該等盆
      栽之所有人。被告上開無權占有行為，已不法侵害原告之
      土地所有權，並造成原告房屋外牆受有損害，此部分經原
      告委託工程行估價，修復費用共計新臺幣（下同）97,100
      元，爰依民法第767條1項、第821條前段、第184條第1項
      前段、第196條、第213條、第216條規定提起本訴。
（二）聲明：
　　⒈被告應將其置放在臺南市○區○○段0段000巷000弄00號房屋
      （即原告房屋）牆壁旁之臺南市○區○○段000000地號土地
      （即系爭土地）上全部物品搬離，並不得再有任何足以妨
      害原告進出或毀損原告房屋牆壁之行為。
　　⒉被告應給付原告97,100元，及自起訴狀繕本送達翌日起至
      清償日止，按年息百分之五計算之利息。
　　⒊訴訟費用由被告負擔。
二、被告則以：屬於我的盆栽，我已經搬走了，其他還放在現場
    的盆栽、物品都不是我的，也不是我置放的，我不知道是誰
    放的；盆栽並不會毀損到牆壁，原告應舉證證明原告房屋外
    牆是否有毀損？毀損原因為何？與我的盆栽有何因果關係？
    毀損的時間為何時？原告房屋外牆油漆何時所漆？是否因為
    時日已久造成損耗？並請求駁回原告之訴。
三、得心證之理由： 
（一）原告主張原告房屋側門與被告房屋大門相鄰，而兩造均為
      系爭土地共有人，原告之應有部分為10000分之100，被告
      之應有部分為10000分之916，及系爭土地現作為道路使用
      等情，業據提出建物坐落土地位置圖及土地登記謄本（見
      本院109年度南司簡調字第1214號卷第17至35頁）為憑，
      且為被告所不爭執，並經本院於110年3月22日會同臺南市
      東南地政事務所人員至現場勘測屬實，堪信原告此部分主
      張為真實。
（二）按當事人主張有利於己之事實者，就其事實有舉證之責任
      ，民事訴訟法第277條前段定有明文。又民事訴訟如係由
      原告主張權利者，應先由原告負舉證之責，若原告先不能
      舉證，以證實自己主張之事實為真實，則被告就其抗辯事
      實即令不能舉證，或其所舉證據尚有疵累，亦應駁回原告
      之請求。本件原告復主張被告將盆栽、磚塊及石頭等物品
      放置在原告房屋側門外側牆壁旁之系爭土地上，除無權占
      有系爭土地外，亦造成原告房屋側門進出不便，且系爭盆
      栽攀附於原告房屋外牆，致原告房屋牆壁受損云，請求被
      告將系爭盆栽等物品移除，並賠償牆壁修復費用97,100元
      云云。惟為被告所否認，並以前揭情詞置辯。經查：
　　⒈觀原告提出之現場相片（見本院109年度南司簡調字第1214
      號卷第37至65頁），雖可見有盆栽、磚塊及石頭等物品置
      放在系爭土地上，然被告否認相片中之盆栽、磚塊及石頭
      等物品為其所有或其所放置，而原告既無法提出其他證據
      證明被告確係上開盆栽、磚塊及石頭等物品之所有權人或
      放置之人。則原告僅以前揭現場相片為憑，即據以主張相
      片中之盆栽、磚塊及石頭等物品係被告所有或其所放置放
      置云云，尚難憑採。
　　⒉又本院於110年3月22日會同臺南市東南地政事務所人員至
      現場履勘時，原告房屋外牆旁之系爭土地上雖有少許物品
      ，但並無原告指稱數量不少之盆栽、磚塊及石頭等物品存
      在，有勘驗筆錄及現場相片在卷可稽（見本院卷第53至97
      頁），而被告亦否認放置在原告房屋側門外側牆壁旁系爭
      土地上之物品為其所有或其所放置。是依本院勘驗現場之
      結果，並無法確認被告將盆栽、磚塊及石頭等物品放置在
      原告房屋側門外側牆壁旁之系爭土地上。
　　⒊原告既不能證明被告放置盆栽、磚塊及石頭等物品在原告
      房屋側門外側牆壁旁之系爭土地上，則原告主張原告房屋
      牆壁之毀損，係因被告放置之盆栽、磚塊及石頭等物品所
      致云云，自難採信。
  　⒋綜上，原告主張被告將盆栽、磚塊及石頭等物品放置在原
      告房屋側門外側牆壁旁之系爭土地上，既不足採信。則原
      告請求排除侵害（請求被告移除放置在原告房屋側門外側
      牆壁旁系爭土地上之盆栽、磚塊及石頭等物品，並不得再
      有任何足以妨害原告進出或毀損原告房屋牆壁之行為），
      及請求侵權行為損害賠償97,100元（請求因被告放置在原
      告房屋側門外側牆壁旁系爭土地上之盆栽、磚塊及石頭等
      物品，造成原告房屋牆壁毀損之修復費用），均無依據。
四、綜上所述，原告依排除侵害及侵權行為損害賠償之法律關係
    ，請求【被告應將其置放在臺南市○區○○段0段000巷000弄00
    號房屋（即原告房屋）牆壁旁之臺南市○區○○段000000地號
    土地（即系爭土地）上全部物品搬離，並不得再有任何足以
    妨害原告進出或毀損原告房屋牆壁之行為。被告應給付原告
    97,100元，及自起訴狀繕本送達翌日起至清償日止，按年息
    百分之五計算之利息。】，均為無理由，應予駁回。
五、本件判決基礎已臻明確，兩造其餘攻擊防禦方法與舉證，經
    審核結果並不能動搖該基礎，且與本件事實之認定無涉，自
    無庸一一贅述。
六、按訴訟費用，由敗訴之當事人負擔；又法院為終局判決時，
    應依職權為訴訟費用之裁判；民事訴訟法第78條及第87條第
    1項分別定有明文。經核本件訴訟費用額為1,660元（即第一
    審裁判費），而原告之請求為無理由，爰依上開規定確定原
    告應負擔之訴訟費用如主文第2項所示。
七、據上論結，原告之訴為無理由，依民事訴訟法第436條第2項
    、第78條、第87條第1項，判決如主文。
中　　華　　民　　國　　110 　年　　9 　　月　　9 　　日
                          臺灣臺南地方法院臺南簡易庭
                                法  官  王 獻 楠
上為正本係照原本作成。
如不服本判決，應於送達後20日內，向本院提出上訴狀並表明上
訴理由，如於本判決宣示後送達前提起上訴者，應於判決送達後
20日內補提上訴理由書（須附繕本），如委任律師提起上訴者，
應一併繳納上訴審裁判費。
中　　華　　民　　國　　110 　年　　9 　　月　　9 　　日
                                書記官  蕭 雅 文